【裁判字號】    90,易,354
【裁判日期】    900615
【裁判案由】    偽造文書
【裁判全文】
臺灣新竹地方法院刑事判決                            九十年度易字第三五四號
    公  訴  人  臺灣新竹地方法院檢察署檢察官
    被      告  甲○○
右列被告因偽造文書案件，經檢察官提起公訴（九十年度偵字第七一五五號），本院
判決如左：
    主  文
甲○○偽造私文書，足以生損害於公眾及他人，累犯，處有期徒刑肆月，如易科罰金
，以參佰元折算壹日。
偽造如附表所示之「于國興」署押均沒收。
    事  實
一、甲○○前因妨害兵役案件，經本院於民國八十八年八月十日以八十八年度竹簡字
    第四一八號判決判處有期徒刑三月，於同年月三十日判決確定，於八十九年二月
    一日易科罰金執行完畢。詎其不知悔改，於八十九年十二月十五日零時三十分許
    ，在新竹縣竹北市○○路一八六巷九弄三號五樓，因涉嫌施用毒品案件（施用毒
    品部分經本院另案以九十年度訴字第一九一號判決有期徒刑一年四月）為新竹縣
    警察局竹北分局查獲時，竟為隱蔽身份，接續於新竹縣警察局竹北分局、臺灣新
    竹地方法院檢察署應訊時，擅自冒用其胞弟「于國興」之姓名應訊，並於如附表
    所示之筆錄、新竹縣竹北分局逮捕通知、指紋卡片、口卡片上偽造「于國興」之
    署押，足以生損害於于國興以及刑事偵查之正確性，嗣經警比對其指紋而得知上
    情。
二、案經新竹縣警察局竹北分局報告臺灣新竹地方法院檢察署檢察官偵查起訴。
    理  由
一、訊之被告甲○○對於前揭犯罪事實，以及偽造如附表所示文書、署押之事實坦認
    不諱，經核與證人即查獲之警員張立承、朱義政於偵查中所述情節相符，此外，
    復有如附表所示偽造之文書、署押附卷足憑，是被告之自白與事實相符，應堪採
    信，本件事證已臻明確，被告犯行堪予認定。
二、按被告冒其弟于國興之名應訊，足生損害於于國興及刑事偵查之正確性無誤。另
    被告在新竹縣竹北分局逮捕通知書上偽簽于國興之簽名及按捺指印，單從形式上
    觀察，係表示由該人收受逮捕通知書之證明，應屬刑法第二百十條所稱之私文書
    。核被告如附表編號二至編號七所為，均係犯刑法第二百十七條第一項之偽造署
    押罪，編號一所為係犯刑法第二百十條之偽造私文書罪。被告於附表編號一至編
    號七，先後多次偽造署押，係基於隱蔽身份之單一犯罪決意而為之，為接續犯。
    另被告偽造署押之行為，係偽造文書之部分行為，不另論罪。查被告前因妨害兵
    役案件，經本院於八十八年八月十日以八十八年度竹簡字第四一八號判決判處有
    期徒刑三月，於同年月三十日判決確定，於八十九年二月一日易科罰金執行完畢
    等情，有臺灣新竹地方法院檢察署刑案資料查註紀錄表附卷可稽（見八十九年度
    偵字第七一五五號卷第三十一頁），被告前受有期徒刑之執行完畢後，五年以內
    再犯本件有期徒刑以上之罪，為累犯，應依刑法第四十七條之規定，加重其刑。
    次按行為後法律有變更者，適用裁判時之法律，但裁判前之法律有利於行為人者
    ，適用最有利於行為人之法律，刑法第二條第一項定有明文。查被告前開行為後
    ，刑法第四十一條業於九十年一月四日修正為「犯最重本刑為五年以下有期徒刑
    以下之刑之罪，而受六月以下有期徒刑或拘役之宣告，因身體、教育、職業、家
    庭之關係或其他正當事由，執行顯有困難者，得以一元以上三元以下折算一日，
    易科罰金。但確因不執行所宣告之刑，難收矯正之效或難以維持法秩序者，不在
    此限。」、「併合處罰之數罪，均有前項情形，其應執行之刑逾六月者，亦同。
    」，並於同年月十日公布施行，於同年月十二日生效，是被告行為後法律已有變
    更，而比較新舊法之規定，以變更後之新法對被告有利，則依刑法第二條第一項
    前段之規定，自應適用新法即裁判時之刑法第四十一條第一項前段之規定。爰審
    酌被告犯罪之動機、目的、手段、犯後坦認犯行、態度良好等一切情狀，量處如
    主文所示之刑，並諭知易科罰金之折算標準。又如附表所示之署押均係被告所偽
    造，爰併依刑法第二百十九條之規定，均予以宣告沒收。
三、被告編號一、三、六、七之犯行雖未經起訴，惟與經檢察官起訴之編號二、四、
    五之犯行係接續犯之實質上一罪關係，業如前述，依審判不可分之理，自為起訴
    效力所及，本院得併予審理，附此敘明。
四、據上論斷，應依刑事訴訟法第二百九十九條第一項前段，刑法第二條第一項前段
    、第二百十條、第四十七條、修正後第四十一條第一項前段、第二百十九條，罰
    金罰鍰提高標準條例第二條，判決如主文。
本案經檢察官林鳳師到庭執行職務。
中      華      民      國    九十      年      六      月     十五     日
                              臺灣新竹地方法院刑事第二庭
                                    法    官  黃美盈
如不服本判決，應於判決送達後十日內向本院提出上訴狀（應附繕本），上訴於臺灣
高等法院。
右正本證明與原本無異。
                                    書 記 官  吳尚文
中      華      民      國    九十      年      六      月     十五     日
附錄本案論罪科刑所適用之法條：
刑法第二百十條：
偽造、變造私文書，足以生損害於公眾或他人者，處五年以下有期徒刑。
附表：
┌──┬───────────────────┬────────────┐
│編號│     偽   造   所   在   位   置      │   偽  造  之  態  樣   │
├──┼───────────────────┼────────────┤
│    │八十九年十二月十五日上午某時在新竹縣竹│偽簽「于國興」之簽名一枚│
│ 一 │北分局逮捕通知書上（參見臺灣新竹地方法│，按捺指印一枚。表示該人│
│    │院八十九年度毒偵字第二九三九號卷第六頁│收受逮捕通知書之意。    │
│    │）。                                  │                        │
├──┼───────────────────┼────────────┤
│    │八十九年十二月十五日（筆錄誤載為十六日│偽簽「于國興」之簽名一枚│
│    │）上午十時二十分在新竹縣警察局竹北分局│，按捺指印五枚。        │
│ 二 │偵訊（調查）筆錄上（參見臺灣新竹地方法│                        │
│    │院檢察署八十九年度毒偵字第二九三九號卷│                        │
│    │第四至五頁）。                        │                        │
├──┼───────────────────┼────────────┤
│    │八十九年十二月十五日上午某時在「甲○○│均偽簽「于國興」之簽名及│
│ 三 │」之口卡片上（參見臺灣新竹地方檢察署八│按捺指印各一枚。        │
│    │十九年度偵字第七一五五號卷第六頁、八十│                        │
│    │九年度毒偵字第二九三九號卷第九頁）。  │                        │
│    │                                      │                        │
├──┼───────────────────┼────────────┤
│    │八十九年十二月十五日（筆錄誤載為十六日│偽簽「于國興」之簽名一枚│
│    │）上午十二時二十分在新竹縣警察局竹北分│，按捺指印五枚。        │
│ 四 │局偵訊（調查）筆錄上（參見臺灣新竹地方│                        │
│    │檢察署八十九年度偵字第七一五五號卷第四│                        │
│    │至五頁）。                            │                        │
├──┼───────────────────┼────────────┤
│    │八十九年十二月十五日下午五時許在臺灣新│偽簽「于國興」之簽名一枚│
│ 五 │竹地方法院檢察署訊問筆錄上（參見臺灣新│。                      │
│    │竹地方檢察署八十九年度偵字第七一五五號│                        │
│    │卷第十六頁）。                        │                        │
├──┼───────────────────┼────────────┤
│    │八十九年十二月十五日下午五時許在臺灣新│偽簽「于國興」之簽名一枚│
│ 六 │竹地方法院檢察署所拍攝之照片上（參見臺│，按捺指印一枚。        │
│    │灣新竹地方檢察署八十九年度偵字第七一五│                        │
│    │五號卷第十三之一頁）。                │                │
├──┼───────────────────┼────────────┤
│    │八十九年十二月十五日下午五時許在臺灣新│按捺指印二十枚。        │
│ 七 │竹地方法院檢察署所按捺之「于國興」指紋│                        │
│    │登記卡上（參見臺灣新竹地方檢察署八十九│                        │
│    │年度偵字第七一五五號卷第十三之二頁）。│                        │
└──┴───────────────────┴────────────┘


司法院資訊處製作；財團法人民間司法改革基金會備份。
